臺灣高等法院刑事判決
111年度原侵上訴字第5號
上  訴  人  
即  被  告  鍾勝傑



選任辯護人  張明堂律師（法扶律師）          
上列上訴人即被告因違反兒童及少年性剝削防制條例等案件，不
服臺灣桃園地方法院110年度原侵訴字第2號，中華民國111年2月
23日第一審判決（起訴案號：臺灣桃園地方檢察署110年度偵字
第2659號），提起上訴，本院判決如下：
    主    文
上訴駁回。
    犯罪事實
一、乙○○與代號AE000-Z000000000號之少年（民國00年生，真實
    姓名、年籍均詳卷，下稱甲 ）為網路遊戲「極速領域」認
    識之網友，2人相約於109年9月中旬在桃園市大成國中公車
    站首次見面，進而交往成為男女朋友，俟於同年11月間分手
    。乙○○明知甲 為14歲以上未滿16歲之少女，性觀念未臻成
    熟，竟對甲 分別為下列行為：
  ㈠基於製造少年為猥褻行為之電子訊號犯意，於2人交往期間，
    接續要求甲 自行拍攝全裸、裸露下體之猥褻照片以及全裸
    洗浴之猥褻影片供其觀覽，甲 聽聞後，遂在其住處（詳細
    地址詳卷），以自行操作手機拍攝之方式，陸續製造其全裸
    及裸露下體之猥褻照片之電子訊號（即數位照片）數份，並
    透過網路社交通訊軟體LINE（下稱LINE）傳送予乙○○閱覽，
    復以手機視訊之方式，製造其全身赤裸之猥褻行為之電子訊
    號，供乙○○透過其手機視訊觀覽。
  ㈡基於與14歲以上未滿16歲之女子為猥褻行為之犯意，自109年
    9月底起至109年10月間，在甲 位在桃園市八德區住處（詳
    細地址詳卷）附近公園內，分別以親吻甲 、徒手撫摸甲  
    之胸部、腰部或摟抱甲 之方式，與甲 為猥褻行為3次。
　　嗣經甲 及甲 之父即代號AE000-Z000000000A號之成年男子
    （真實姓名、年籍均詳卷，下稱B男）報警處理，經桃園市
    政府警察局八德分局（下稱八德分局）員警持臺灣桃園地方
    檢察署（下稱桃園地檢署）檢察官簽發之拘票，於109年12
    月29日中午12時45分許，在乙○○位在新竹縣○○鄉○○村○○00號
    之居所將乙○○拘提到案，並持臺灣桃園地方法院法官核發之
    搜索票，對乙○○上開居所執行搜索，並當場扣得乙○○所有之
    OPPO廠牌行動電話1具（IMEI1：000000000000000、IMEI2：
    000000000000000 U000-000000，含SIM卡1張及充電線1組)
    。
二、案經甲  及甲  之父即代號AE000-Z000000000A（真實姓名
    詳卷，下稱B男）訴由八德分局報請桃園地檢署檢察官偵查
    起訴。
    理    由
壹、審理範圍：
　　原審判決後，上訴人即被告乙○○（下稱被告）對原判決聲明
    不服，並於法定期間提起全部上訴，惟於本院審判期日中業
    已撤回原判決關於成年人故意對少年犯恐嚇危害安全部分之
    上訴（見本院卷第99、126頁），故本件審理範圍，僅限於
    原判決關於其製造少年為猥褻行為之電子訊號及對於十四歲
    以上未滿十六歲之女子為猥褻部分，合先敘明。
貳、證據能力部分：
一、按被告以外之人於審判外之陳述，雖不符刑事訴訟法第159
    條之1至第159條之4之規定，然經當事人於審判程序同意作
    為證據，法院審酌該言詞陳述或書面陳述作成時之情況，認
    為適當者，亦得為證據；當事人、代理人或辯護人於法院調
    查證據時，知有刑事訴訟法第159條第1項不得為證據之情形
    ，而未於言詞辯論終結前聲明異議者，視為有前項之同意，
    刑事訴訟法第159條之5定有明文。查，本判決下列認定事實
    所引用之被告以外之人於審判外所為之供述證據資料（包含
    人證與文書等證據），並無證據證明係公務員違背法定程序
    所取得；而檢察官、被告及其辯護人對本院審判期日提示之
    卷證，均同意或不爭執其等證據能力（見本院卷第102頁）
    ，且迄至言詞辯論終結前亦未再聲明異議，本案證據資料作
    成時之情況，核無違法取證或其他瑕疵，證明力亦無明顯過
    低之情形，認為以之作為證據為適當，依刑事訴訟法第159
    條之5規定，自均得作為證據。
二、至於非供述證據部分，檢察官、被告及其辯護人於本院審判
    期日均同意或不爭執其等證據能力（見本院卷第103至105頁
    ），復均查無違反法定程序取得或其他不得作為證據之情形
    ，且經本院於審理期日提示予檢察官、被告及其辯護人而為
    合法調查，應認均有證據能力。
參、實體部分：
一、認定犯罪事實所憑之證據及理由： 
  ㈠犯罪事實一部分：
    訊據被告固不否認甲  曾於渠等交往期間，自行拍攝全裸及
    裸露下體之猥褻照片之電子訊號數份，並透過LINE傳送予其
    覽，復以手機視訊方式，傳輸其全身赤裸之猥褻行為電子訊
    號，供被告透過其手機視訊觀覽等事實，惟矢口否認有何製
    造少年為猥褻行為之電子訊號犯行，辯稱：伊從來沒有要求
    過甲  傳裸照跟洗澡時開視訊，都是甲  主動的，伊也沒有
    留存照片，且甲  是傳一般生活照，其所傳送之裸照並非她
    本人云云。經查：
　　⒈被告與甲 為網路遊戲「極速領域」認識之網友，2人相約
      於109年9月中旬在桃園市大成國中公車站首次見面，進而
      交往成為男女朋友，俟於同年11月間分手，被告明知甲  
      為14歲以上未滿16歲之少女，於2人交往期間，甲 以自行
      操作手機拍攝之方式，陸續製造其全裸及裸露下體之猥褻
      照片之電子訊號（即數位照片）數份，並透過LINE傳送予
      被告閱覽，復以手機視訊之方式，製造其全身赤裸之猥褻
      行為之電子訊號，供被告透過其手機視訊觀覽等事實，業
      據被告於警詢、偵查及原審審理中坦承不諱（見偵卷第19
      、101至104頁；聲羈卷第28頁；原審卷第32至33、35、99
      至100、228、231至232頁），核與證人即告訴人甲 於警
      詢、偵查、原審及本院審理中指訴情節大致相符（見偵卷
      第42、45至46、139至141頁；他卷第117至119頁；原審卷
      第232頁；本院卷第111、115至121頁），足認被告前開任
      意性自白核與事實相符，應堪採信。
　　⒉被告雖以前開情詞置辯。惟查：
　　　⑴證人即告訴人甲 先於警詢時證稱：伊忘記何時傳自拍的
        裸照給被告，也忘記傳了幾張，有露出全臉、上半身及
        下半身，被告說想看伊的裸照，伊就用LINE傳給他，也
        有用視訊以全裸之姿與他聊天，他有要求伊用手摸自己
        的胸部及下體，也有要求伊使用手指進入自己的下體給
        他看等語（見偵卷第42、46頁）；復於偵查中證述：伊
        有拍裸照傳給被告，因他說要看，伊就拍給他看，是沒
        穿衣服，全裸，他有教我擺POSE，如果不給他看，他會
        一直煩伊，伊不記得拍攝的時間，而伊在洗澡時，他也
        有要求伊在全裸狀態下與他視訊等語（見偵卷第140至1
        41頁）；又於原審審理中證稱：是被告跟伊要，伊才拍
        給他等語（見原審卷第232頁）；再於本院審理中到庭
        結證稱：伊跟被告有空的話就會視訊，一開始是聊天，
        後面他就要求說要看身體，視訊看伊洗澡：伊也有傳伊
        的照片給被告，被告說他要看，跟伊講動作，伊就拍給
        他看，伊傳給被告的照片內容有包括臉部、身體上下面
        ，有些有穿衣服，有些沒有穿衣服，沒有穿衣服的照片
        有包括臉部的部分，伊所說的身體上面照片是指露出伊
        的全臉跟裸露胸部的照片，下面的照片是指下體，有穿
        內褲，也有沒有穿內褲、裸露下體的照片等語（見本院
        卷第115至120頁），綜觀證人即告訴人甲 於警詢、偵
        查、原審及本院審理中歷次證述，就其所陳因被告要求
        拍攝、傳送裸照予被告，及全裸與被告視訊之緣由及過
        程等情證述明確，且均清楚、詳盡且前後一致，並無語
        焉不詳、明顯矛盾或說詞反覆之情，兼衡證人即告訴人
        甲 於警詢、偵查中作證時，年僅15歲，心思尚屬單純
        ，並非精於詭辯或善於謀略之齡，凡此在在顯示證人即
        告訴人甲 之證述並非虛妄，而具有高度憑信性。
　　　⑵復被告先於警詢時供稱：甲 於109年9月間傳送予伊7至8
        張裸照觀看，僅有全身裸照及頭像等，當天觀看完，伊
        就刪掉了等語（見偵卷第19頁），復於偵查中供稱：甲
         總共傳送7、8張照片給伊，全裸不含她頭的有1張，1
        張是她下體，全裸含頭的有1張，是分幾次傳等語綦詳
        （見偵卷第102頁），是被告辯稱：甲 是傳一般生活照
        ，其所傳送之裸照並非她本人云云，顯不可採。
　　　⑶按電子訊號通常分為「數位訊號」及「類比訊號」2種，
        如行為人以行動電話或電子數位機器對他人所拍攝之裸
        照、性交照片、影片等，係利用影像感應功能，將物體
        所反射的光轉換為數位訊號，壓縮後儲存於內建的記憶
        體或是記憶卡上，再透過電子視覺化顯示器，讓電子訊
        號可以被視覺化，在如包括電視、電腦與平板等顯示器
        上輸出，而若無證據證明該等數位訊號業已經過沖洗或
        壓製之過程而成為實體之物品（如錄影帶、光碟、相紙
        等），該行為人所拍攝或製造者，應僅屬於「電子訊號
        」階段。又拍攝被害人僅著內衣、裸露胸部或裸體之影
        片、照片，就該等照片之整體特性而為觀察，參酌現時
        社會之一般觀念，客觀上足以刺激或滿足性慾，並引起
        普通一般人羞恥或厭惡感而侵害性之道德感情，有礙於
        社會風化，不具藝術性、醫學性、教育性，洵供刺激或
        滿足上訴人一己之性慾，應屬為「猥褻」行為之影片、
        照片至明。查甲  所拍攝其全裸及裸露下體之猥褻照片
        之電子訊號數份，及以手機視訊之方式，製造其全身赤
        裸之猥褻行為之電子訊號內容，均係甲  裸露胸部或下
        體等人體極隱私之部位，顯係被告為刺激、滿足自己性
        慾而要求甲  所為，並足以引起一般人羞恥、厭惡感而
        侵害社會性的道德感情，自均屬為猥褻行為之電子訊號
        甚明。
　　　⑷按兒童及少年性剝削防制條例第1條開宗明義規定：「為
        防制兒童及少年遭受任何形式之性剝削，保護其身心健
        全發展，特制定本條例。」依其立法說明，係立基於保
        護兒童及少年免於遭致性剝削之普世價值，乃依據聯合
        國《兒童權利公約》第34條及《兒童權利公約關於買賣兒
        童、兒童賣淫和兒童色情製品問題的任擇議定書》之精
        神，將透過利益交換而侵犯兒童、少年與其權利之行為
        ，均列為係對兒童及少年之「性剝削」。是以，為防杜
        拍攝、製造兒童、少年為性交或猥褻行為之畫面，而侵
        害其身心健全發展之基本人權，該條例第36條乃基於行
        為人對被害人施加手段之強弱，以及被害人自主意願之
        法益侵害高低程度之不同，區分「直接拍製型」、「促
        成合意拍製型」、「促成非合意拍製型」、「營利拍製
        型」、「未遂型」等5種不同類型，而予以罪責相稱之
        分層化規範，俾周全規範密度，達到保障兒童及少年權
        益之立法目的，並符合罪刑相當原則、比例原則之憲法
        誡命。所謂「直接拍製型」係指行為人得同意而直接拍
        攝、製造兒童或少年為性交或猥褻行為之圖畫、照片、
        影片、影帶、光碟、電子訊號或其他物品（同條第1項
        ，圖畫等以下統稱畫面）；「促成合意拍製型」係指行
        為人採取積極之手段，招募、引誘、容留、媒介、協助
        或以他法，促成兒童或少年合意被拍攝、製造性交或猥
        褻行為之畫面（同條第2項）；「促成非合意拍製型」
        係指行為人以強暴、脅迫、藥劑、詐術、催眠術或其他
        違反本人意願之方法，促使兒童或少年被拍攝、製造性
        交或猥褻行為之畫面（同條第3項）；「營利拍製型」
        則指行為人意圖營利而犯前述三種類型之行為（同條第
        4項）；「未遂型」則指上開各行為之未遂犯（同條第5
        項）。就促成拍攝、製造之行為而言，無論是兒童、少
        年之合意或非合意拍攝、製造行為，均予處罰，只是法
        定刑輕重不同而已，係以立法明文方式揭櫫不容許兒童
        、少年放棄或處分其身心健全發展之基本人權，俾免因
        任何非法之性活動而遭致性剝削之旨。上開條例第36條
        第2項之「促成合意拍製型」所稱之「他法」，係指行
        為人所採取之積極手段，與招募、引誘、容留、媒介或
        協助等行為相類似或介入、加工程度相當，而足以促成
        兒童或少年合意被拍攝、製造性交或猥褻行為之畫面者
        而言。此與同條第1項之「直接拍製型」係行為人單純
        得同意而拍攝、製造，未為其他積極介入、加工手段之
        情形，並不相同。倘行為人僅單純告知兒童或少年並獲
        其同意（下稱「告知後同意」）而拍攝、製造兒童或少
        年性交或猥褻行為之畫面，並未進一步額外施加上開介
        入、加工手段，應屬同條第1項「直接拍製型」之規範
        範疇，難謂係合致於「促成合意拍製型」之規範目的。
        至於單純「告知後同意」之告知方式，無論係單純以詢
        問、請求、要求等方式為之，均無不可。惟倘行為人係
        另行施加前揭積極之介入、加工手段，而詢問、請求或
        要求被害人同意，則已逸脫同條第1項「直接拍製型」
        之規範目的，自該當於同條第2項之「促成合意拍製型
        」要件（最高法院111年度台上字第994號判決意旨參照
        ）。查，甲  係應被告之要求，而自行拍攝全裸、裸露
        下體之猥褻照片以及全裸洗浴之猥褻影片供其觀覽，業
        經本院認定如前述，揆諸前揭說明，被告僅單純告知甲
         並獲其同意而由甲  自行拍攝上開少年猥褻行為之畫
        面，並未進一步額外施加上開介入、加工手段，應屬同
        條第1項「直接拍製型」之規範範疇，被告所為該當兒
        童及少年性剝削防制條例第36條第1項所規定製造少年
        為性交、猥褻行為之電子訊號罪之構成要件。
　　　⑸再者，被告基於恐嚇危害安全之犯意，於109年12月17日
        晚間6時許，在其位在新竹縣○○鄉○○村○○00號居所，以
        手機LINE傳送「你記得有一張，下體照你自慰完的照，
        我修一下。。先修邊（圖片）」、「有奶有臉的，我修
        好看一點，壞人不是我喔，是被你男友逼的，你覺得我
        還要放給他看嗎？」、「關於你的肖像權，要經過你的
        同意，我有給妳機會道歉喔，我跟你說，每個人都有限
        度的喔，你那些照片我沒有想過要給誰看，那今天是不
        是妳很過分，12點以前沒道歉，1點可以去看○○高中（
        校名詳卷）學生留言區，你知道網址嗎？我去複製傳給
        你，乖，我跟你男友賭這把，可以吧？你會比明行紅，
        明星」、「我說過了，要玩就玩大一點，邀車好友一起
        看，哈哈，我都邀了」「在今日（午夜）12時在○○高中
        」之文字予甲 ，以上開加害甲 名譽之事恐嚇甲 ，使
        甲 心生畏懼，致生危害於安全等情，業據原審論處罪
        刑確定，此為本院依職權所知之事。果甲  係主動傳送
        照片予被告閱覽，被告閱覽完並未留存，且甲  所傳送
        照片僅係一般生活照，並非其個人裸照，何以被告能於
        前開時間、地點，以甲 前所傳送之下體自慰裸照恐嚇
        甲 ？是被告前開所辯，顯與常理有違，不足採信。
  ㈡犯罪事實二部分：
　　訊據被告固不否認其與甲 見面時，曾碰觸甲  之胸部、甲 
     亦曾與之親吻、擁抱等情，惟矢口否認有何對於十四歲以
    上未滿十六歲之女子為猥褻犯行，辯稱：伊與甲  見面次數
    僅為2次，第1次見面時甲 抓伊的手碰觸其胸部，並非雙方
    合意發生該行為；第2次見面時，亦是甲  主動對伊親吻及
    擁抱，伊來不及反應，並非伊與甲 合意下所為猥褻行為云
    云。經查：
　　⒈此部分犯罪事實，業據被告於原審審理中坦認不諱（見原
      審卷第第99至100、228、231頁），核與證人即告訴人甲 
      於警詢、偵查及本院審理中證述情節大致相符（見偵卷第
      46至47、139至142頁；本院卷第111至115、121至123頁）
      ，並有兒少性剝削案件代號與真實姓名對照表、案發地點
      照片、路口監視器錄影畫面截圖及被告車輛停放於居所之
      照片等件在卷可稽（見偵卷第59至61、70、他卷不公開卷
      第3頁），足認被告前開任意性自白確與事實相符，堪以
      採信。
　　⒉被告雖以前開情詞置辯。惟查，證人即告訴人甲 先於偵查
      中證稱：被告其機車到公園後面，他停好車後，坐到伊位
      置後面，被告的手先撫摸伊的胸部，之後就從上面摸下來
      、摸伊下面，幾根手只有插入伊的陰道，伊的頭還有反過
      去與他接吻，因為伊等見面都是隔1、2週或幾天，第一次
      做這樣的事情是9月底，當時伊是在想事情，被告就突然
      摸進去，伊只有一開始手推他一下，後來就沒有反抗或拒
      絕，其他次見面是親吻、擁抱、撫摸等語（見偵卷第142
      頁）；復於本院審理中證稱：伊跟被告見過5次以上，都
      是在大成國中公車站牌見面，見面之後，有騎車到公園，
      第3次見面的時候，伊與被告坐在被告的機車上，伊等有
      身體的接觸，他主動摸伊的身體；第4次見面的時候，伊
      與被告一樣坐在被告的機車上，一樣有摸身體，上面下面
      都有；第5次見面的時候，一開始伊坐在機車上，一樣有
      摸，被告摸伊的身體上面是胸部，他的手有伸進去胸罩裡
      面摸，下面是指下體，他有伸進內褲裡摸，被告這些動作
      都是被告主動做的，伊沒有抓著被告的手去摸伊的胸部，
      被告是突然就做這些事情的，伊跟被告見面的時候，被告
      也有主動吻伊，伊也同意等語明確（見本院卷第112至115
      、121至124頁），核與被告於偵查中先供稱：109年9月間
      ，伊隔著甲 衣服摸她胸部，伊也有親他嘴唇，有抱著她
      ，伊手是放在腰、肩膀那邊等語（見偵卷第105頁）；復
      供稱：伊與甲 交往期間曾去找甲 3至4次，只有1次見面
      有擁抱、親吻、撫摸胸部，其他2至3次是只有擁抱、親吻
      等語（見偵卷第160頁）；且於原審審理中供稱：（問：
      起訴書記載，你自109年9月底起至109年10月間，在甲  
      位於桃園市八德區（地址詳卷）之住所附近公園內，未違
      反甲  之意願，親吻甲 ，徒手撫摸甲  之胸部、腰部，
      摟抱甲 ，以上開方式對甲 為猥褻行為3次，對此有何意
      見？）屬實等語（見原審卷第100頁）大致相符，顯見被
      告確有主動對甲 為親吻、撫摸胸部、腰部或摟抱甲  等
      猥褻行為3次。是被告前開所辯，顯屬事後卸責之詞，不
      足採信。
  ㈢綜上所述，被告上開所辯，顯均屬事後卸責之詞，委無足採
    。本案事證明確，被告犯行均堪以認定，應均予依法論科。
二、論罪：
  ㈠按107年7月1日施行前之兒童及少年性剝削防制條例第36條第
    2項之罪，係以招募、引誘、容留、媒介、協助或以他法，
    使兒童或少年被拍攝、製造性交或猥褻行為之圖畫、照片、
    影片、影帶、光碟、電子訊號或其他物品，為其構成要件。
    其中與「被拍攝」並列之「製造」，並未限定其方式，自不
    以他製為必要，更與是否大量製造無關；是以，只須所製之
    圖畫等物品，係顯示該兒童或少年本人為性交或猥褻行為之
    圖、像等內容者，即足當之，而兒童或少年自行拍攝照片或
    影片，係屬創造照片或影片之行為；拷貝，則屬相關照片或
    影片檔案之重製行為，均應在該條項所稱「製造」之範疇內
    （最高法院105年度台上字第2025號判決意旨參照）。次按
    刑法上之「猥褻」，係指「性交以外」凡客觀上足以刺激或
    滿足性慾且與「性」之意涵包含性器官、性行為及性文化有
    關，而侵害性自主決定權及身體控制權者，即屬刑法第16章
    妨害性自主罪所稱之「猥褻行為」，亦即，客觀上足以刺激
    或滿足性慾，且引起普通一般人羞恥或厭惡感而侵害性道德
    感情，有礙於社會風化之一切行為（最高法院99年度台上字
    第3850號判決、司法院大法官會議釋字第407號解釋意旨參
    照）。又拍攝被害人僅著內衣、裸露胸部或裸體之影片、相
    片者，觀諸該等影像之整體特性，參酌現時社會之一般觀念
    ，凡客觀上足以刺激或滿足性慾，並引起普通一般人羞恥或
    厭惡感而侵害性之道德感情，有礙於社會風化，不具藝術性
    、醫學性、教育性，洵供刺激或滿足一己之性慾，應屬為「
    猥褻」行為之影片、相片至明（最高法院100年度台上字第6
    538號判決意旨即同此旨）。查告訴人甲  係94年間出生，
    有其真實姓名代號對照表存卷為憑，被告為本案犯行時，明
    知甲  為14歲以上未滿16歲之女子，竟要求甲  拍攝、傳送
    裸露身體照片之電子訊號及視訊傳輸甲  裸露身體之電子訊
    號，並於前揭時、地對甲 為刺激或滿足性慾之猥褻行為，
    因前開裸露身體、下體等部分均係足以刺激或滿足性慾，自
    符合前揭「猥褻」之定義，是核被告就犯罪事實一之㈠所為
    ，係犯兒童及少年性剝削防制條例第36條第1項之製造少年
    為猥褻行為之電子訊號罪；就犯罪事實一之㈡所為，均係犯
    刑法第227條第4項之對於14歲以上未滿16歲之女子為猥褻罪
    。
　㈡被告要求甲  為犯罪事實一之㈠所示拍攝、傳送猥褻照片之電
    子訊號，及以全裸之姿與之視訊之行為，係基於同一目的實
    施，所侵害者為同一被害人之相同法益，且依卷內事證資料
    ，尚乏證據可認其時間、地點明顯可分或犯意各別等情，依
    「罪疑有利於被告」原則，以視為數個舉動之接續犯行，合
    為包括之一行為予以評價，較為合理，是被告前開所為多次
    製造少年為猥褻行為電子訊號之犯行，應僅論以接續犯之一
    罪。
　㈢被告所犯上開4罪，犯意個別，行為互殊，應予分論併罰。
三、刑之加重事由：
    按兒童及少年福利與權益保障法第112條第1項規定，成年人
    教唆、幫助或利用兒童及少年犯罪或與之共同實施犯罪或故
    意對其犯罪者，加重其刑至二分之一。但各該罪就被害人係
    兒童及少年已定有特別處罰規定者，從其規定。本案被告對
    告訴人甲 所犯刑法第227條第4項之對於14歲以上未滿16歲
    之女子為猥褻罪，已將「14歲以上未滿16歲之男女」列為犯
    罪構成要件，亦即已就被害人之年齡設有特別規定，自無庸
    再依兒童及少年福利與權益保障法第112條第1項之規定加重
    其刑。
四、上訴駁回之理由：　　
　㈠原審以被告上開製造少年為猥褻行為之電子訊號及對於14歲
    以上未滿16歲之女子為猥褻等犯行事證明確，以行為人之責
    任為基礎，審酌被告明知甲 為14歲以上未滿16歲之少女，
    思慮未臻成熟，欠缺完足之身體自主判斷能力，竟為滿足一
    己私慾並對甲 展開報復，先後對甲 為本案犯行，影響甲  
    身心、人格發展之健全甚鉅，所為實值非難；復衡酌被告犯
    後之態度，兼衡其素行、智識程度、行為時之年齡，並考量
    其犯罪動機、目的、手段、情節、未遵期履行調解內容及告
    訴人之意見等一切情狀，分別量處有期徒刑1年2月、2月、2
    月、2月，並就得易科罰金之罪部分均諭知易科罰金之折算
    標準；並於理由欄內說明：⒈審酌被告為逞一己私慾，對於
    不經世事之甲 為猥褻之舉，所為危害甲 身心之健全發展，
    已有可議，復因甲 提出分手而心生不滿，進而為恐嚇危安
    之行為，顯然恃其成年人之優勢，對付年幼、缺乏社會歷練
    之少女，藉以遂行逞慾、報復之目的，欠缺尊重他人之守法
    意識，其雖與告訴人調解成立，然並未遵期履行調解內容，
    難認有何真摯悔悟、知所警惕且暫不執行刑罰之適當性，實
    有執行刑罰以令被告明瞭其行為嚴重性之必要，而不予宣告
    緩刑；⒉就沒收部分說明：⑴扣案之OPPO廠牌行動電話1具（I
    MEI1：000000000000000，含SIM卡1張及充電線1組)，為被
    告所有且供被告為前述犯罪事實一之㈠所示犯罪之用，自應
    依刑法第38條第2項前段規定宣告沒收；⑵又犯罪事實一之㈠
    所示猥褻照片之電子訊號，固據被告表示業已刪除，且其遭
    扣案之行動電話並無備份及上傳之功能云云（見偵卷第19至
    21頁），然鑑於上開猥褻行為之電子訊號得以輕易傳播、存
    檔於電子產品上，甚且以現今科技技術，刪除後亦有方法可
    以還原，尚乏證據證明業已滅失，應依兒童及少年性剝削防
    制條例第36條第6項規定，宣告沒收之；⑶其餘扣案物，皆非
    為本案犯罪工具、其他應沒收或得沒收之物，尚乏沒收之依
    據而不予沒收等旨，經核其認事、用法均無違誤或不當，量
    刑及沒收亦稱妥適，原判決應予維持。被告猶執詞否認犯罪
    ，上訴指摘原審判決不當云云，為無理由，應予駁回。
　㈡被告上訴意旨另以：縱被告對於甲  之主動行為，未予拒絕
    而同意，此係起因於甲  ，原審對被告量刑實屬過重云云。
    按量刑係法院就繫屬個案犯罪之整體評價，為事實審法院得
    依職權自由裁量之事項，量刑判斷當否之準據，應就判決之
    整體觀察為綜合考量，並應受比例原則等法則之拘束，非可
    恣意為之，致礙其公平正義之維護，必須兼顧一般預防之普
    遍適應性與具體個案特別預防之妥當性，始稱相當。苟已斟
    酌刑法第57條各款所列情狀，而未逾越法定刑度，如無偏執
    一端，致有明顯失出失入之恣意為之情形，上級審法院即不
    得單就量刑部分遽指為不當或違法（最高法院100年度台上
    字第5301號判決意旨參照）。查原審於量刑時已詳予審酌刑
    法第57條各款及前開所列情狀，予以綜合考量，就被告所犯
    製造少年為猥褻行為之電子訊號罪判處有期徒刑1年2月、就
    被告所犯對於14歲以上未滿16歲之女子為猥褻3罪各判處有
    期徒刑有期徒刑2月，就刑罰裁量職權之行使，既未逾越法
    律所規定之範圍，亦無濫用權限之情形，難遽謂原判決就此
    部分之量刑有何不當，縱與被告主觀上之期待有所落差，仍
    難指其量刑有何不當或違法。是被告上訴請求從輕量刑云云
    ，為無理由，應予駁回。
　㈢被告之辯護人另請求本院為緩刑之宣告云云。惟按緩刑為法
    院刑罰權之運用，旨在獎勵自新，祇須合於刑法第74條所定
    之條件，法院本有自由裁量之職權。關於緩刑之宣告，除應
    具備一定條件外，並須有可認為以暫不執行刑罰為適當之情
    形，始得為之。法院行使此項裁量職權時，應受比例原則、
    平等原則等一般法律原則之支配；但此之所謂比例原則，指
    法院行使此項職權判斷時，須符合客觀上之適當性、相當性
    及必要性之價值要求，不得逾越，用以維護刑罰之均衡；而
    所謂平等原則，非指一律齊頭式之平等待遇，應從實質上加
    以客觀判斷，對相同之條件事實，始得為相同之處理，倘若
    條件事實有別，則應本乎正義理念，予以分別處置，禁止恣
    意為之，俾緩刑宣告之運用，達成客觀上之適當性、相當性
    與必要性之要求（最高法院99年度台上字第7994號判決意旨
    參照）。查被告前固未曾因故意犯罪受有期徒刑以上刑之宣
    告，有本院被告前案紀錄表1紙在卷為憑（見本院卷第45至4
    7頁），然本院考量被告於警詢、偵查及本院審理過程中始
    終未坦承犯行，猶飾詞卸責，否認有前開製造少年為猥褻行
    為之電子訊等犯行，且雖於原審審理中與告訴人成立調解，
    然並未遵期履行調解內容，實難認其經此審判程序，已正視
    己身行為與法有違且知所警惕，而無再犯之虞，本院認無暫
    不執行為適當之情形，故不宜為緩刑之宣告，附此敘明。
據上論斷，應依刑事訴訟法第368條，判決如主文。
本案經檢察官蕭佩珊提起公訴，檢察官陳正芬到庭執行職務。　
中　　華　　民　　國　　111 　年　　7 　　月　　27　　日
                  刑事第二十三庭審判長法　官  許永煌
                                      法　官  黃美文
                                      法　官  雷淑雯
以上正本證明與原本無異。
製造少年為猥褻行為之電子訊號部分，如不服本判決應於收受送
達後20日內向本院提出上訴書狀，並應敘述具體理由；其未敘述
上訴理由者，應於上訴期間屆滿後20日內向本院補提理由書（均
須按他造當事人之人數附繕本）「切勿逕送上級法院」。告訴人
或被害人如對於本判決不服者，應具備理由請求檢察官上訴，其
上訴期間之計算係以檢察官收受判決正本之日期為準。
其餘部分不得上訴。
                                      書記官  林立柏
中　　華　　民　　國　　111 　年　　8 　　月　　4 　　日
附錄本案論罪科刑法條全文：
兒童及少年性剝削防制條例第36條
拍攝、製造兒童或少年為性交或猥褻行為之圖畫、照片、影片、
影帶、光碟、電子訊號或其他物品，處1年以上7年以下有期徒刑
，得併科新臺幣1百萬元以下罰金。
招募、引誘、容留、媒介、協助或以他法，使兒童或少年被拍攝
、製造性交或猥褻行為之圖畫、照片、影片、影帶、光碟、電子
訊號或其他物品，處3年以上7年以下有期徒刑，得併科新臺幣3
百萬元以下罰金。
以強暴、脅迫、藥劑、詐術、催眠術或其他違反本人意願之方法
，使兒童或少年被拍攝、製造性交或猥褻行為之圖畫、照片、影
片、影帶、光碟、電子訊號或其他物品者，處7年以上有期徒刑
，得併科新臺幣5百萬元以下罰金。
意圖營利犯前三項之罪者，依各該條項之規定，加重其刑至二分
之一。
前四項之未遂犯罰之。
第1項至第4項之物品，不問屬於犯罪行為人與否，沒收之。

中華民國刑法第227條
對於未滿十四歲之男女為性交者，處3年以上10年以下有期徒刑
。
對於未滿十四歲之男女為猥褻之行為者，處6月以上5年以下有期
徒刑。
對於十四歲以上未滿十六歲之男女為性交者，處7年以下有期徒
刑。
對於十四歲以上未滿十六歲之男女為猥褻之行為者，處3年以下
有期徒刑。
第1項、第3項之未遂犯罰之。